【裁判字號】    90,易,201
【裁判日期】    900823
【裁判案由】    誣告
【裁判全文】
臺灣臺東地方法院刑事判決                            九十年度易字第二０一號
    公  訴  人  臺灣台東地方法院檢察署檢察官
    被      告  甲○○
右列被告因誣告案件，經檢察官提起公訴 (九十年度偵字第八六八號)，本院判決如
左：
    主  文
甲○○未指定犯人，而向該管公務員誣告犯罪，處拘役肆拾日，如易科罰金，以參佰
元折算壹日。
    事  實
一、本院所認犯罪事實與檢察官起訴書之記載相同，茲引用之。（如附件）
二、案經台東縣警察局大武分局報告台灣台東地方法院檢察署檢察官偵查起訴。
    理  由
一、訊據被告甲○○固坦承其明知九十年一月二日下午法院有來強制執行其所有之車
    號Ｄ三—六八０三號自小客車，並於同日下班後向警方報案稱前開車輛及車內之
    東西遭不詳姓名之人偷竊，惟矢口否認有何誣告之故意，辯稱：執行當時因公務
    繁忙不克到場，有請巴德雄主任轉告對方找其聘請的律師處理，並認為查封人員
    應將車內東西交還，結果並未點交，故懷疑是別人偷走。經查：
（一）本院執行處人員於九十年元月二日下午三時許前往台東縣太麻里衛生所強制執
      行被告車輛之經過，以及執行書記官與該衛生所主任巴德雄均曾告知被告等情
      ，業據證人巴德雄、執行書記官陳鶴鵬、拖吊人員周傳分別於偵查及警訊中證
      述詳實，並有本院東院雅民執誠四一七六字第五０五號函通知公路局高雄區監
      理所台東監理站，副知債權人張鵬燕、送達代收人王英軒、債務人甲○○之強
      制執行文件一紙及執行照片七張附卷可稽。
（二）被告於九十年元月二日下午五時五分，以電話向台東縣警察局勤務中心稱其所
      有上開車輛失竊一節，則有台東縣警察局大武分局受理各類案件記錄表及接獲
      報案警員李振興報告書各一紙在卷可考。
（三）法院執行處人員前來強制執行其車輛時，被告既曾受證人巴德雄及執行書記官
      會知，即使未親眼目睹執行過程，亦應理解其車輛應係遭法院執行取走；且若
      被告確有懷疑，理應立即向相關單位及人員查詢，被告卻承稱其於未經向法院
      、債權人、證人查詢執行狀況之情形下即向警方報告車輛失竊，又未向警方說
      明車輛曾經法院執行，被告尋車之方法實不合理；又被告另坦認其甚至於報案
      後當日晚間向債權人確認其車輛係遭債權人取回之後，仍未立刻告知警方該車
      輛已經尋獲之事實，使警方於隔日尚因調查該案而前往為其製作筆錄，此觀之
      前開警員李振興之報告所載：係經通報太麻里分駐所巡佐羅偉民、警員吳德輝
      前往處理時始得知車輛係遭執行之情，亦可佐證，被告顯然不論其車輛是否遭
      竊，均欲使警方開始無意義之調查行為，被告所辯，顯非有據，委無可採，犯
      行已堪認定。
二、核被告所為，係犯刑法第一百七十一條第一項之未指定犯人誣告罪。爰審酌被告
    犯後不能自我反省，反執詞他人之不是，然所幸真相早明、危害非鉅等情狀，量
    處如主文所示之刑，並諭知易科罰金之標準。
據上論斷，應依刑事訴訟法第二百九十九條第一項前段、第三百一十條之一第二項，
刑法第一百七十一條第一項、第四十一條第一項前段、罰金罰鍰提高標準條例第一條
前段、第二條判決如主文。
本案經檢察官林俊峰到庭執行職務
中    華    民    國      九十      年      八        月    二十三      日
                                  臺灣臺東地方法院刑事庭
                                   審判長法  官 蔡 勝 雄
                                         法  官 范 智 達
                                         法  官 袁 雪 華
右正本證明與原本無異。
如不服本判決，應於判決送達後十日內向本院提出上訴狀。（須附繕本）
「切勿逕送上級法院」
                                         書記官 林 建 成
中    華    民    國      九十      年      八        月    二十三      日
中華民國刑法第一百七十一條第一項：
 (未指定犯人誣告罪)
未指定犯人，而向該管公務員誣告犯罪者，處一年以下有期徒刑、拘役或
三百元以下罰金。


司法院資訊處製作；財團法人民間司法改革基金會備份。
